【裁判字號】    99,交上易,10
【裁判日期】    990408
【裁判案由】    公共危險
【裁判全文】
臺灣高等法院花蓮分院刑事判決        99年度交上易字第10號
上  訴  人
即  被  告  甲○○
上列上訴人即被告因公共危險案件，不服臺灣臺東地方法院99年
度交易字第6號，中華民國99年2月25日第一審判決（起訴案號：
臺灣臺東地方法院檢察署99年度偵字第63號），提起上訴，本院
判決如下：
    主  文
上訴駁回。
    事實及理由
一、依刑事訴訟法第350條、第361條、第362條、第367條規定，
    不服地方法院之第一審判決而上訴者，須提出上訴書狀，並
    應敘述具體理由，為上訴必備之程式；其所提出之上訴書狀
    並未敘述上訴理由，或僅曾以言詞陳述上訴理由者，均應於
    上訴期間屆滿後20日內補提理由書於第一審法院。第一審法
    院經形式審查，認逾期未補提上訴理由者，應定期間先命補
    正；逾期未補正者，為上訴不合法律上之程式，應以裁定駁
    回。倘已提出上訴理由，但所提非屬具體理由者，則由第二
    審法院以上訴不合法律上之程式，判決駁回。而所謂具體理
    由，必係依據卷內既有訴訟資料或提出新事證，指摘或表明
    第一審判決有何採證認事、用法或量刑等足以影響判決本旨
    之不當或違法，而構成應予撤銷之具體事由，始克當之（例
    如：依憑證據法則具體指出所採證據何以不具證據能力，或
    依憑卷證資料，明確指出所為證據證明力之判斷如何違背經
    驗、論理法則）；倘僅泛言原判決認定事實錯誤、違背法令
    、量刑失之過重或輕縱，而未依上揭意旨指出具體事由，或
    形式上雖已指出具體事由，然該事由縱使屬實，亦不足以認
    為原判決有何不當或違法者（例如：對不具有調查必要性之
    證據，法院未依聲請調查亦未說明理由，或援用證據不當，
    但除去該證據仍應為同一事實之認定），皆難謂係具體理由
    ，俾與第二審上訴制度在請求第二審法院撤銷、變更第一審
    不當或違法之判決，以實現個案救濟之立法目的相契合，並
    節制濫行上訴（最高法院著有97年度台上字第892號判決可
    參）。
二、本案被告甲○○因於98年12月24日下午1時許酒醉駕車，經
    檢察官起訴後，原審以被告甲○○之自白、被告之呼氣酒精
    濃度測試單、測試觀察紀錄表、臺東縣警察局舉發違反道路
    交通管理事件通知單影本、車籍查詢基本資料各1紙等卷內
    證據，認被告犯有刑法第185條之3公共危險罪，且為累犯，
    判處有期徒刑柒月。
三、上訴人之上訴意旨略以：伊尚有雙親待撫養，若入監服刑恐
    造成父母生活上之困難，且上訴人已深感悔意並已至署立臺
    東醫院戒治酒癮，如再犯願受最嚴厲之刑罰云云。惟查：量
    刑部分，應就判決之整體觀察為綜合考量，為求個案裁判妥
    當性，法律賦予法院裁量之權，量刑輕重，屬為裁判之法院
    得依職權自由裁量之事項，苟其量刑已以行為人之責任為基
    礎，並斟酌刑法第57條各款所列情狀，而未逾越法定刑度內
    ，酌量科刑，如無偏執一端，致明顯失出失入情形，上級審
    法院即不得單就量刑部分遽指為不當或違法。原審以被告係
    第3度觸犯刑法第185條之3之罪，前2次分別經臺東地方法院
    以94年度東交簡字第115號判處有期徒刑3月，並於95年1 月
    11日縮短刑期執行完畢；及以98年度東交簡字第328號判處
    有期徒刑5月確定，並易服社會勞動，被告再犯本案，因而
    量處有期徒刑7月，其量刑並無顯然不當之處。而被告僅陳
    稱家有雙親待養、已至醫院戒治等語，並不足以認定原審量
    刑有何違法或不當之處，依首揭說明，本件上訴不合上訴之
    法定要件，應予駁回，並不經言詞辯論為之。
據上論斷，應依刑事訴訟法第367條、第372條，判決如主文。
中    華    民    國    99    年    4     月    8     日
                  刑事庭審判長法  官  謝志揚
                              法  官  劉雪惠
                              法  官  賴淳良
以上正本證明與原本無異。
本件不得上訴。
中    華    民    國    99    年    4     月    8     日
                              書記官  吳璧娟
附錄：本案論罪科刑法條全文
中華民國刑法第185條之3
服用毒品、麻醉藥品、酒類或其他相類之物，不能安全駕駛動力
交通工具而駕駛者，處1年以下有期徒刑、拘役或科或併科15 萬
元以下罰金。

司法院資訊處製作；財團法人民間司法改革基金會備份。
